臺灣士林地方法院民事判決
108年度訴字第1301號
原      告  高金德  
訴訟代理人  林君鴻律師
複代理人    林育瑄律師
            張智程律師
            張藝鏵  
被      告  張瀞文  

            張淑清  

            張淑卿  
            張再河  
            張忠二  
            張再成  
            張添枝  
            張添生  
上8人共同
訴訟代理人  張博雅  
被      告  常郭招治
            郭張吟  
            郭佩茹  
            郭張詩  
            郭張謙  
            郭淑貞  
            郭添丁  
            郭福源  

            郭智聰  
            郭立宏  
            郭永融  
            郭秋麗  

兼上4人共同
訴訟代理人  郭木枝  
被      告  張卿信  
            郭建義  
            林阿賢  
            林溪圳  
            張利順  
            張萬全  
            林興宗  
            郭建福  
            林添丁  
            林永富  
            張利進  
            張利上  
            張瑜芬  

            張麗香  
            張振東  
            賴明昕  

            賴可昕  
            羅尚武  
            施明濬即羅尚佐之承受訴訟人

            施祐鈞即羅尚佐之承受訴訟人    

            郭樹枝  
            郭豈綸  
            鄭國興  
            財政部國有財產署

法定代理人  曾國基  
訴訟代理人  郭曉蓉  
複代理人    王貴蘭  
被      告  張昌三  
            張郭玉碧

上  1  人                        
訴訟代理人  張書耀  
被      告  張文耀  
            郭聰明  
            郭文祥  

            蔡鳳英  
            郭俊良  
            郭梓鋅（原名郭韻愉）

            郭學儒  
            郭春福  
            許春發  
            張献    
            張福松  
            張金助  

            張銘聰  

            張銘華  
            張銘貴  
            林顯忠  

            林顯龍  
            林顯文  

            邱士芬  
            邱士芳  


            邱貞怡  

            林淑卿  
            王文程  

            張仁德  
            張志豪  
            張家綸  

            林香    
            郭耀邦  
兼 上 1 人  
法定代理人  郭佳縈  
被      告  張陳碧桃
            郭駿承  
            郭思裕  
            郭淑芬  

            林嘉聖  
            郭文賢  
            郭桂英  
            林建程  
            郭黃阿美
            林鄧志  
            郭緯庭  
            郭仁兒  

            郭秋如  
            郭秋媛  

            張湯秀英
            張鑽新  
            黃張清琴
            李麗珠即郭情之承受訴訟人

            郭洧斌即郭情之承受訴訟人    

            郭依雯即郭情之承受訴訟人

            郭依婷即郭情之承受訴訟人

            許美霞兼許來春之承受訴訟人

            蔡美惜兼許來春之承受訴訟人    

            王然燈  
            王然祥  
上列當事人間請求分割共有物等事件，本院於民國110年11月22
日言詞辯論終結，判決如下：
    主      文
原告之訴駁回。
訴訟費用由原告負擔。
    事實及理由
壹、程序方面：
一、按訴狀送達後，原告不得將原訴變更或追加他訴，但請求之
    基礎事實同一者、因情事變更而以他項聲明代最初之聲明者
    、該訴訟標的對於數人必須合一確定時，追加其原非當事人
    之人為當事人者，不在此限；不變更訴訟標的，而補充或更
    正事實上或法律上之陳述者，非為訴之變更或追加；原告於
    判決確定前，得撤回訴之全部或一部，但被告已為本案之言
    詞辯論者，應得其同意；民事訴訟法第255條第1項第2款、
    第4款、第5款、第256條、第262條第1項分別定有明文。經
    查：原告於民國107 年10月23日起訴時，原列被告為郭玉蘭
    、郭添丁、許蔡為之繼承人、郭福源、郭萬生之繼承人、郭
    木枝、張卿信、張卿義、郭建義、林阿賢、林溪圳、張利順
    、張萬全、林興宗、郭建福、林添丁、林永富、張利進、張
    利上、張水有、羅尚武、羅尚佐、郭智聰、郭樹枝、郭情、
    郭豈綸、鄭國興、財政部國有財產署（下稱國產署）、張昌
    三、張再河、張忠二、張再成、張郭玉碧、張文耀、郭聰明
    、郭文祥、蔡鳳英、郭俊良、郭韻愉即郭梓鋅、郭學儒、郭
    春福、許春發、張献、張福松、張金助、張銘聰、張銘華、
    張銘貴、林徐玉英、林顯忠、林顯龍、林淑卿、林顯文、王
    文程、張仁德、張志豪、張家綸、林香、郭立宏、郭永融、
    郭佳縈、郭耀邦、張陳碧桃、郭駿承、郭思裕、郭淑芬、林
    嘉聖、郭文賢、郭桂英、林建程、郭黃阿美、林鄧志、張添
    枝、張添生、郭緯庭等75人，起訴請求分割兩造共有坐落在
    新北市○○區○○段000 地號土地（下稱系爭土地），聲明求為
    ：兩造共有之系爭土地准予分割。分割方式如起訴狀附圖一
    編號B 部分土地分歸予原告所有、編號A 部分土地分歸予被
    告等人按分割後應有部分維持共有等語（見臺灣新北地方法
    院【下稱新北地院】107年度板調字第76號卷【下稱新北院
    卷】第23至31頁）。茲因下列原因而為訴之變更、追加、撤
    回，或補正當事人姓名：
　㈠因新北地院移轉管轄裁定就下列被告未合法送達，原告具狀
    撤回張添生、郭耀邦、林永富、張利上、羅尚武、羅尚佐、
    郭樹枝、郭文祥、郭梓鋅、郭春福、許春發、張福松、張銘
    貴、林顯龍、林顯文、張仁德、張志豪、郭淑芬、林阿賢、
    林溪圳、張利順及郭張謙等22人（見本院卷一第270至271頁
    ），並於本院追加前揭22人為被告（見本院卷一第260至263
    頁）。查前揭撤回、追加，均係於訴狀送達前所為，故均已
    生撤回之效力，並准許其追加。
  ㈡原告撤回起訴前已死亡之被告、並追加其繼承人為被告（下
    述撤回、追加，均係於訴狀送達前所為，故均已生撤回之效
    力，並准許其追加）：
　⒈張水有業於起訴前之81年9月28日死亡，原告乃撤回對張水有
    之起訴，並追加其繼承人即張瑜芬、張麗香、張振東、賴明
    昕及賴可昕為被告（見本院卷一第270至271頁、第260至263
    頁）。
　⒉徐林玉英業於起訴前之104年1月23日死亡，原告乃撤回對徐
    林玉英之起訴，並追加其繼承人即林顯忠、林顯龍、林顯文
    、邱士芬、邱士芳、邱貞怡及林淑卿為被告（見本院卷一第
    270至271頁、第260至263頁）。
　⒊張卿義業於起訴前之104年7月14日死亡，原告乃撤回對張卿
    義之起訴，並追加其繼承人即張湯秀英、張鑽新、黃張清琴
    為被告（見本院卷一第270至271頁、第260至263頁）。
　⒋郭玉蘭業於起訴前之106年4月12日死亡，原告乃撤回對郭玉
    蘭之起訴，並追加其繼承人即被告張瀞文、常郭昭治、郭張
    吟、郭佩茹、郭張詩、郭張謙、張淑清、郭淑貞及張淑卿等
    9人（見新北院卷第129頁、第207頁、本院卷一第340至341
    ）。
　㈢補正被告姓名（並未變更被告之同一性，屬補充事實上陳述
    ，而非訴之變更或追加）：
　⒈原告起訴時，列「許蔡為之繼承人」，此部分業已補正為被
    告許來春（嗣於109 年10月14日死亡，詳後述二、㈡）、許
    美霞、王然燈、王然祥、蔡美惜；又因繼承人蔡森榮業已拋
    棄繼承，復撤回對蔡森榮之訴訟，此有許蔡為之繼承系統表
    、除戶謄本、各繼承人之戶籍謄本及本院民事紀錄科查詢表
    在卷可稽（見新北院卷第97頁、第99頁、第101 至113 頁、
    本院卷二第12至13頁、第305）。
　⒉原告起訴時，列「郭萬生之繼承人」，此部分業已補正為被
    告郭秋麗、郭仁兒、郭秋如及郭秋媛，亦有郭萬生之繼承系
    統表、除戶謄本、各繼承人之戶籍謄本可佐（見新北院卷第
    115至128頁）。
二、按當事人死亡者，訴訟程序在有繼承人、遺產管理人或其他
    依法令應續行訴訟之人承受其訴訟以前當然停止；民事訴訟
    法第168條至第172條及前條所定之承受訴訟人，於得為承受
    時，應即為承受之聲明；他造當事人，亦得聲明承受訴訟；
    同法第168條、第175條分別定有明文。經查：
  ㈠被告羅尚佐於109 年2 月2 日死亡，其子女為羅慈嫣、羅群
    智、施明濬、施祐鈞4 人，惟羅慈嫣及羅群智業已拋棄繼承
    ，此有其繼承系統表、除戶謄本、各繼承人之戶籍謄本、新
    北地院家事庭函在卷可稽（見本院卷二第370 頁、第362 頁
    、第372 至374 頁、本院卷三第64頁）；原告業於109年4月
    27日為施明濬、施祐鈞聲明承受訴訟，應予准許（見本院卷
    三第13頁、第86頁）。
  ㈡被告許來春於109 年10月4 日死亡（見本院卷三第178 頁）
    ，因其無配偶及子女，父母均已歿，故其繼承人為其兄弟姐
    妹即許美霞、蔡美惜及蔡森榮3 人，而蔡森榮業已拋棄繼承
    ，許美霞、蔡美惜就繼承許蔡為及許來春系爭土地應有部分
    業已辦妥繼承登記等情，此有許來春之除戶謄本、繼承系統
    表、各繼承人之戶籍謄本及本院家事庭函、系爭土地謄本及
    異動索引在卷可稽（見本院卷三第178 頁、第226至252頁、
    第341頁、第358頁）；原告業於110年5月19日為許美霞、蔡
    美惜聲明承受訴訟，應予准許（見本院卷三第292頁）。
  ㈢被告郭情於109 年11月12日死亡，其繼承人為配偶李麗珠、
    長子郭洧斌、長女郭依雯及次女郭依婷，此有郭情之繼承系
    統表、除戶謄本、各繼承人之戶籍謄本及本院民事紀錄科查
    詢表在卷可稽（見本院卷三第274 頁、第256 頁、第276 至
    280 頁及第260 至266 頁）；原告業於110年5月19日為該4
    人聲明承受訴訟，應予准許（見本院卷三第296頁）。
三、末按訴訟繫屬中為訴訟標的之法律關係，雖移轉於第三人，
    於訴訟無影響；民事訴訟法第254條第1項定有明文。經查：
    原告業已為被告郭情之繼承人李麗珠、郭洧斌、郭依雯及郭
    依婷聲明承受訴訟，而該4人復又於110年2月26日以分割繼
    承為原因，由郭洧斌單獨取得郭情就系爭土地之應有部分（
    見本院卷三第341頁謄本）；又王然燈、王然祥復於110年5
    月13日將應有部分以贈與為原因移轉登記予蔡忠諺（見本院
    卷三第341頁謄本、第358至359頁異動索引、第360頁公務電
    話紀錄）。依前揭規定，於訴訟並無影響，附此敘明。
四、被告郭張吟、郭佩茹、郭張詩、郭張謙、郭淑貞、郭添丁、
    郭福源、張卿信、郭建義、林阿賢、林溪圳、張利順、張萬
    全、郭建福、林添丁、林永富、張利進、張利上、張瑜芬、
    張麗香、張振東、賴明昕、賴可昕、羅尚武、郭豈綸、鄭國
    興、張昌三、張文耀、郭聰明、郭文祥、蔡鳳英、郭俊良、
    郭梓鋅、郭學儒、郭春福、許春發、張献、張福松、張金助
    、張銘聰、張銘華、張銘貴、林顯忠、林顯龍、林顯文、邱
    士芬、邱士芳、邱貞怡、林淑卿、王文程、張仁德、張志豪
    、張家綸、林香、郭耀邦、郭佳縈、張陳碧桃、郭駿承、郭
    思裕、郭淑芬、林嘉聖、郭文賢、郭桂英、郭黃阿美、林鄧
    志、郭緯庭、郭仁兒、郭秋如、郭秋媛、張湯秀英、張鑽新
    、黃張清琴、郭依雯、郭依婷、許美霞、蔡美惜、王然燈、
    王然祥等人經合法通知，無正當理由，均未於最後言詞辯論
    期日到場，核無民事訴訟法第386 條各款所列情形，爰依原
    告之聲請，由其一造辯論而為判決。
貳、實體部分：
一、原告起訴主張：系爭土地為兩造共有，應有部分各如附表（
    為便利閱讀，附表當事人以系爭土地謄本所有權人順序排序
    ，原告為編號87）「應有部分比例」欄所示，系爭土地並無
    民法第823 條第1 項但書不能分割或訂有不分割期限之約定
    情形，且符合農業發展條例第16條第1項第4款規定。然兩造
    無法達成分割協議，請求裁判分割系爭土地如本院卷三第14
    6頁土地複丈成果圖（下稱成果圖）方案A（下稱系爭A方案
    ），主張A1部分之土地分歸原告所有，其餘土地分歸被告等
    人按分割後對應有部分比例維持共有等語，並聲明：㈠被告
    張瀞文、常郭昭治、郭張吟、郭佩茹、郭張詩、郭張謙、張
    淑清、郭淑貞及張淑卿等人應就其被繼承人郭玉蘭所有系爭
    土地應有部分1/20，辦理繼承登記；㈡被告林顯忠、林顯龍
    、林顯文、邱士芬、邱士芳、邱貞怡及林淑卿等人應就其被
    繼承人林徐玉英所有系爭土地應有部分1/375，辦理繼承登
    記；㈢被告張瑜芬、張麗香、張振東、賴明昕及賴可昕等人
    應就其被繼承人張水有所有系爭土地應有部分3/320，辦理
    繼承登記；㈣被告施明濬、施祐鈞等人應就其被繼承人羅尚
    佐所有系爭土地應有部分3/640，辦理繼承登記；㈤兩造共有
    之系爭土地准予分割，分割方式如系爭A方案，A1部分之土
    地分歸原告所有，其餘土地分歸被告等人按分割後之應有部
    分比例維持共有（見本院卷三第32頁、第394頁）。
二、下列被告則分別以下列情詞置辯，並均聲明：原告之訴駁回
    。
  ㈠被告林建程以：系爭土地上共有人長期均各自使用特定區域
    ，互不干涉，從未有分割需求，希望維持共有。原告欲分得
    系爭A方案A1部分，乃被告投入成本開發，供被告及母親種
    植農作、設置塑膠水塔耕作之用，系爭A方案對被告不公平
    ，原告係由法院拍賣取得訴外人郭生之應有部分，應使用原
    郭生家族使用之區域，不應破壞現狀，掠取他人開發耕種成
    果。且當天現場測量時原告又反悔了，因為現場有高低差，
    而且不管原告分割到哪塊地，都會變成袋地，即使大家都同
    意分割，也都是袋地，建議原告應該坐下來好好跟郭姓兄弟
    談。主張如成果圖方案B之分割方案（見本院卷第148頁）；
    且系爭土地上面有建物，拍賣會影響共有人居住權利等語（
    本院卷二第268至275頁、第306頁、本院卷三第92至97頁、
    第126頁、第395頁、第396頁）。
  ㈡被告國產署以：主張變價分割；若法院以原物分割，希望單
    獨所有一塊，不願意維持共有關係等語（本院卷二第306頁
    、卷三第397頁）。
  ㈢被告鄭國興以：希望以郭生原來之土地分歸予原告（本院卷
    二第306頁）。
  ㈣被告張文耀以：自其祖先取得系爭土地持分迄今，均有分配
    使用位置，不同意拍賣取得之共有人分得好位置等語（本院
    卷二第306頁）。
  ㈤被告林興宗以：應找主導這件事情的人，去調解委員會談等
    語（本院卷二第307頁、第395頁）。
  ㈥被告張瀞文、張淑清、張淑卿、張再河、張忠二、張再成、
    張添枝、張添生之共同訴訟代理人張博雅陳稱：主張變價分
    割，如果無法變價，則欲在原告土地旁分割單獨一塊地，不
    願再共有。家族持有系爭土地很多年，根本無法利用土地，
    共有關係越來越複雜，希望本次能變價分割，不再共有（本
    院卷二第306至307頁、第396頁）。
  ㈦被告許春發以：拍賣時法院未點交，為何現在要來分割；原
    告應先為溝通等語（本院卷二第307頁）。
  ㈧被告郭智聰、郭立宏、郭永融、郭秋麗、郭木枝以：系爭土
    地共有人甚多；土地若變價，其無處可居住等語（本院卷二
    第307頁、第395至396）。
  ㈨被告林香以：其不諳法律，原告應先進行溝通，其本人亦應
    到場等語（本院卷二第307頁）。
  ㈩被告張萬全以：向地政機關調閱即可知其土地位置，為何要
    興訟等語（本院卷二第307頁）。
  被告施明濬、施祐鈞以：同意分割，就分割方案無意見等語
    （本院卷三第61頁）。
  被告陳張碧桃以：其欲分得成果圖方案C所示C1土地，土地上
    現況為種植蔬菜(本院卷三第131頁)。
  被告林添丁、王文程及郭黃阿美謹聲明原告之訴駁回等語（
    見本院卷二第304至307頁）。
　被告郭樹枝以：同意分割，希望照以往各共有人使用的面積
    分割（見本院卷三第394至395頁）。
　被告李麗珠、被告郭洧斌以：對分割方案沒有意見，想要原
    物分割，希望照以往各共有人使用的面積分割（見本院卷三
    第395頁）。
　被告張郭玉碧以：同意分割，希望變價分割（見本院卷三第3
    95頁）。
　被告常郭招治以：他們把前面好的地段分走，後面我們沒辦
    法處理（見本院卷三第395頁）。
三、除上述被告之外，其餘被告均未於言詞辯論期日到場，亦未
    提出書狀作何聲明或陳述。
四、得心證之理由：
  ㈠按各共有人，除法令另有規定外，得隨時請求分割共有物。
    但因物之使用目的不能分割或契約訂有不分割之期限者，不
    在此限。民法第823條第1項定有明文。次按農業發展條例（
    下稱農發條例）第18條第5項規定授權所訂定之農業用地興
    建農舍辦法（下稱農舍辦法）第12條第1項、第2項規定「直
    轄市、縣（市）主管建築機關於核發建造執照後，應造冊列
    管，同時將農舍坐落之地號及提供興建農舍之所有地號之清
    冊，送地政機關於土地登記簿上註記，並副知該府農業單位
    建檔列管。已申請興建農舍之農業用地，直轄市、縣（市）
    主管建築機關應於地籍套繪圖上，將已興建及未興建農舍之
    農業用地分別著色標示，未經解除套繪管制不得辦理分割。
    」。而前揭民法第823條第1項所謂依法令或因使用目的、契
    約不能分割，自當包括原物分割（含分歸一人及價格補償）
    與變價分割在內。而農舍辦法第12條第2項明定已申請興建
    農舍之農業用地，直轄市、縣（市）主管建築機關應於地籍
    套繪圖上，將已興建及未興建農舍之農業用地分別著色標示
    ，未經解除套繪管制不得辦理分割，此即屬民法第823條第1
    項所稱因法令不得分割之限制。又農舍辦法第12條第2項規
    定，係內政部、行政院農業委員會依農發條例第18條第5項
    所會銜訂定之行政命令，其目的除在落實農發條例第18條第
    4項規定，確保農舍與其坐落農地面積、比例符合法令（即
    農舍用地面積不得超過農地面積10%）外，亦在使已興建農
    舍所餘農業用地仍確供積極農業生產使用，保障基本農業經
    營規模及農地完整性，避免農舍與農業用地分由不同人所有
    ，造成農地未確供農業經營利用、過度細分問題，達成農發
    條例第1條所定確保農業生產環境及農村發展之立法目的，
    依整體規定之關聯意義為綜合判斷結果，並無逾越母法之授
    權範圍。另農舍辦法第12條第2項後段「未解除套繪管制不
    得辦理分割」之規定，雖係102年7月3日修正時所增訂，但
    該項規定並無類如同辦法第16條規定：101年12月14日前取
    得直轄市、縣（市）主管機關或其他主管機關依同辦法第2
    條或第3條核定文件之申請興建農舍案件，於向直轄市、縣
    （市）主管建築機關申請建造執照時，得適用102年7月1日
    修正施行前規定辦理，而不適用修正後農舍辦法等語，且依
    89年1月修正施行之農發條例第18條第4項規定，限定農舍應
    與其坐落之農地併同移轉或抵押，既係因農舍與農業經營有
    不可分離之關係（農發條例第3條第1項第10款規定參照），
    甚且在此之前，規定興建農舍僅限於自耕農身分（實施區域
    計畫地區建築管理辦法第6條第1項規定參照），避免發生以
    分割或買賣方式造成農地無法農用、細分等有違國策之情形
    ，則依不真正溯及既往原則，關於修正施行前已興建農舍之
    農業用地，自仍有該項規範之適用（最高法院109年度台上
    字第2485號民事判決要旨參照）。據上，農舍辦法第12條第
    2項之規定，即屬民法第823條第1項所稱因法令不得分割之
    限制。
　㈡經查：
　⒈系爭土地為兩造共有，使用分區為山坡地保育區、類別為農
    牧用地，面積21,903.54平方公尺，每人應有部分如附表「
    應有部分比例」欄所示，共有人間並無不分割之約定等事實
    ，有系爭土地登記謄本及異動索引在卷可稽（見本院卷三第
    322至359頁），且為兩造所不爭執。又系爭土地現況大部分
    供種植菜園、田地等農作使用，亦有現場照片及本院履勘筆
    錄在卷可稽（見新北院卷第47至51頁、本院卷三第98至103
    頁、第126至127頁），核屬農發條例第3條第11款所指依區
    域計畫法劃定為山坡地保育區農牧用地之耕地，而有前揭農
    舍辦法之適用，首堪認定。
　⒉又系爭土地上坐落有2幢農舍即新北市○○區○○段00號建號建物
    （領有78農建使字第84號使用執照）及45號建號建物（領有
    72農建使字第21號使用執照），有前揭農舍建物登記簿謄本
    、新北市淡水地政事務所109年10月13日新北淡地測字第109
    6095664號函及複丈成果圖在卷可稽（見本院卷三第366至36
    8頁、第144至146頁），又前揭25號建號建物實際坐落土地
    雖不在系爭土地上，惟其興建時已將系爭土地納入其基地，
    據以申請執照，亦有本院公務電話紀錄表附卷足憑（見本院
    卷三第362頁）；而因前揭2幢農舍均以系爭土地為基地，並
    領有使用執照，而參以前揭農舍辦法第12條第1項、第2項規
    定可知，已合法領有使用執照之農舍，必已經過套繪管制始
    得核發建築執照及使用執照，此節亦有本院公務電話紀錄表
    存卷可參（見本院卷三第404至406頁）。從而，系爭土地係
    受農舍套繪管制之基地，業堪認定，倘未經解除套繪管制，
    依前揭說明，尚不得辦理共有物分割，此核屬民法第823條
    第1項所稱因法令不得分割之限制。
　⒊又若將系爭土地變價分割，將致前揭2幢農舍坐落之系爭土地
    移轉他人所有，此舉又違反農發條例第18條第4項農舍應與
    其坐落用地併同移轉之規定，是以，已申請興建農舍之農業
    用地，不僅限制原物分割、價金補償，亦包括變價分割。從
    而，原告主張系爭土地無不得分割之限制，並不足採。
　㈢從而，原告依民法第823條第1項前段規定，請求原物分割系
    爭土地，非屬正當，應予駁回；原告請求分割系爭土地既經
    駁回，則其請求郭玉蘭、林徐玉英、張水有、羅尚佐等人之
    繼承人辦理系爭土地繼承登記，即無必要，應併予駁回。
五、本件事證已臻明確，兩造所提其餘攻擊防禦方法及證據，經
    審酌之後，核與本件判決結果不生影響，爰不一一論述，附
    此敘明。
六、訴訟費用負擔之依據：民事訴訟法第78條。
中　　華　　民　　國　　110 　年　　11　　月　　29　　日
                  民事第二庭  法  官  陳菊珍
以上正本係照原本作成。
如對本判決上訴，應於判決送達後20日內向本院提出上訴狀，若
委任律師提起上訴者，應一併繳納上訴審裁判費，否則本院得不
命補正逕行駁回上訴。
中　　華　　民　　國　　110 　年　　11　　月　　29　　日
                              書記官  張淑敏
　附表（以本院卷三第322至342頁之謄本資料記載）
各共有人應有部分表       編號 當事人姓名  謄本登記編號（非登記次序） 謄本登記之所有權人姓名 應有部分比例 備註 1 被告 張瀞文 0001 郭玉蘭 1/20 編號1至9之被告公同共有1/20 2 被告 常郭昭治     3 被告 郭張吟     4 被告 郭佩茹     5 被告 郭張詩     6 被告 郭張謙     7 被告 張淑清     8 被告 郭淑貞     9 被告 張淑卿     10 被告 郭添丁 0002 郭添丁 1/60  11 被告 郭福源 0003 郭福源 3/160  12 被告 郭木枝 0004 郭木枝 1/80  13 被告 張卿信 0005 張卿信 1/120  14 被告 郭建義 0006 郭建義 9/640  15 被告 林阿賢 0007 林阿賢 1/225  16 被告 林溪圳 0008 林溪圳 1/225  17 被告 張利順 0009 張利順 1/20  18 被告 張萬全 0010 張萬全 1/10  19 被告 林興宗 0011 林興宗 1/25  20 被告 郭建福 0012 郭建福 3/160  21 被告 林添丁 0013 林添丁 1/100  22 被告 林永富 0014 林永富 1/100  23 被告 張利進 0015 張利進 1/80  24 被告 張利上 0016 張利上 1/80  25 被告 張瑜芬 0017 張水有 3/320 編號25至29之被告公同共有3/320 26 被告 張麗香     27 被告 張振東     28 被告 賴明昕     29 被告 賴可昕     30 被告 羅尚武 0018 羅尚武 3/640  31 被告 施明濬 0019 羅尚佐 3/640 編號31至32之被告公同共有3/640 32 被告 施祐鈞     33 被告 郭智聰 0020 郭智聰 1/80  34 被告 郭樹枝 0021 郭樹枝 1/60  35 被告 郭豈綸 0022 郭豈綸 1/40  36 被告 鄭國興 0023 鄭國興 1/40  37 被告 中華民國（財政部國有財產署） 0024 中華民國（財政部國有財產署） 1/40  38 被告 張昌三 0025 張昌三 1/250  39 被告 張再河 0026 張再河 1/250  40 被告 張忠二 0027 張忠二 1/250  41 被告 張再成 0028 張再成 1/250  42 被告 張郭玉碧 0029 張郭玉碧 1/120  43 被告 張文耀 0030 張文耀 1/40  44 被告 郭聰明 0031 郭聰明 1/80  45 被告 郭文祥 0032 郭文祥 1/80  46 被告 蔡鳳英 0033 蔡鳳英 1/320  47 被告 郭俊良 0034 郭俊良 1/320  48 被告 郭梓鋅（原名郭韻愉） 0035 郭韻愉 1/320  49 被告 郭學儒 0036 郭學儒 1/320  50 被告 郭春福 0037 郭春福 1/40  51 被告 許春發 0038 許春發 1/40  52 被告 張献 0039 張献 3/640  53 被告 張福松 0040 張福松 3/640  54 被告 張金助 0041 張金助 3/640  55 被告 張銘聰 0042 張銘聰 3/640  56 被告 張銘華 0043 張銘華 3/640  57 被告 張銘貴 0044 張銘貴 3/640  58 被告 林顯忠 0045 林徐玉英 1/375 編號58至64之被告公同共有1/375 59 被告 林顯龍     60 被告 林顯文     61 被告 邱士芬     62 被告 邱士芳     63 被告 邱貞怡     64 被告 林淑卿      被告 林顯忠 0046 林顯忠 1/375 即編號58被告  被告 林顯龍 0047 林顯龍 1/375 即編號59被告  被告 林淑卿 0048 林淑卿 1/375 即編號64被告  被告 林顯文 0049 林顯文 1/375 即編號60被告 65 被告 王文程 0050 王文程 3/160  66 被告 張仁德 0051 張仁德 1/120  67 被告 張志豪 0052 張志豪 1/120  68 被告 張家綸 0053 張家綸 1/120  69 被告 林香 0054 林香 1/50  70 被告 郭立宏 0055 郭立宏 1/160  71 被告 郭永融 0056 郭永融 1/160  72 被告 郭佳縈 0057 郭佳縈 1/120  73 被告 郭耀邦 0058 郭耀邦 1/120  74 被告 張陳碧桃 0059 張陳碧桃 9/320  75 被告 郭駿承 0060 郭駿承 1/160  76 被告 郭思裕 0061 郭思裕 1/160  77 被告 郭淑芬 0062 郭淑芬 1/160  78 被告 林嘉聖 0063 林嘉聖 1/225  79 被告 郭文賢 0064 郭文賢 1/80  80 被告 郭桂英 0065 郭桂英 1/160  81 被告 林建程 0066 林建程 1/25  82 被告 郭黃阿美 0067 郭黃阿美 1/60  83 被告 林鄧志 0068 林鄧志 1/75  84 被告 張添枝 0069 張添枝 1/500  85 被告 張添生 0070 張添生 1/500  86 被告 郭緯庭 0071 郭緯庭 3/640  87 原告 高金德 0072 高金德 1/60  88 被告 郭仁兒 0073 郭仁兒 1/320  89 被告 郭秋如 0074 郭秋如 1/320  90 被告 郭秋媛 0075 郭秋媛 1/320  91 被告 郭秋麗 0076 郭秋麗 1/320  92 被告 張湯秀英 0077 張湯秀英 1/360  93 被告 張鑽新 0078 張鑽新 1/360  94 被告 黃張清琴 0079 黃張清琴 1/360  95 被告 李麗珠 0080 郭洧斌 1/60 由郭情之繼承人李麗珠、郭洧斌、郭依雯及郭依婷4 人於109 年11月12日共同繼承取得，惟業經郭洧斌於110年2月26日以分割繼承為登記原因辦理登記完畢。 96 被告 郭洧斌     97 被告 郭依雯     98 被告 郭依婷     99 被告 許美霞 0081 許美霞 3/400  100 被告 蔡美惜 0082 蔡美惜 3/400  101 被告 王然燈 0083 蔡忠諺 1/200 由許蔡為之繼承人王然燈、王然祥於110年4月9日繼承登記取得，惟該2人復於110年5月13日將應有部分贈與蔡忠諺。 102 被告 王然祥     上述權利範圍總計     1